Inventaris van het archief van de Ontvangers van het Geestelijk Kantoor van Delft, ca. 1575-1810
Nationaal Archief, Den Haag
- Archief van het geestelijk kanton van Delft., A
  - JOURNALEN., A.2
    - Rollen van de verpachting van landerijen, specterende tot het kantoor generaal., 1653-1725; 523-539; 17 delen
      - 1653-1657, 523
      - 1658-1662, 524
      - 1663-1667, 525
      - 1668-1672, 526
      - 1673-1674, 527
      - 1675-1679, 528
      - 1680-1684, 529
      - 1685-1689, 530
      - 1690-1694, 531
      - 1695-1699, 532
      - 1700-1704, 533
      - 1705-1706, 534
      - 1707-1709, 535
      - 1710-1714, 536
      - 1715-1719, 537
      - 1720-1724, 538
      - 1725, 539
    - Rollen van de verpachting van landerijen, afkomstig van de abdij van Bern., 1659-1730; 540-558; 20 delen
      - 1659-1663, 540
      - 1664-1668, 541
      - 1669-1673, 542
      - 1674-1678, 543
      - 1679-1683, 544
      - 1684-1688, 545
      - 1689-1693, 546
      - 1694-1698, 547
      - 1699-1703, 548
      - 1704-1706, 549
      - 1707-1708, 550
      - 1709-1713, 551
      - 1714, 552
      - 1714-1718, 553
      - 1719, 554
      - 1719-1723, 554A
      - 1724, 555
      - 1729, 556
      - 1729, 557
      - 1730, 558
    - Rollen verpachting van tienden van het generaal geestelijk kantoor., 1654, 1656-1659, 1661, 1662-1673, 1674, 1675-1681, 1682, 1683, 1684, 1685-1692, 1693, 1695, 1696, 1697-1724; 559-568; 10 portefeuilles
      Hierin ook rekeningen van kerkgoederen
      - Bestanddeel 1, 559
      - Bestanddeel 2, 560
      - Bestanddeel 3, 561
      - Bestanddeel 4, 562
      - Bestanddeel 5, 563
      - Bestanddeel 6, 564
      - Bestanddeel 7, 565
      - Bestanddeel 8, 566
      - Bestanddeel 9, 567
      - Bestanddeel 10, 568
    - Verschillende stukken rakende de verpachtingen., 569; 1 portefeuille
    - Stukken betreffende verpachtingen., z.j., (c 1651); 569A; 1 omslag
      Op een der stukken staat: "Stukken rakende de heer van Noordwijck"
    - Rekeningen van Cornelis van Coolwijk van zijnen ontvang en administratie van custing penningen, geprocedeerd van verscheidene verkochte percelen van pastorie-vicarie en andere geestelijke landen., 1594, 1595; 570; 1 deel
    - Verkoopconditiën van landerijen, tienden enz van het geestelijk kantoor., 1583-1739; 571-574; 4 portefeuilles
      - Bestanddeel 1., 571
      - Bestanddeel 2., 572
      - Bestanddeel 3., 573
      - Bestanddeel 4., 574
    - Inv. nrs. 575-576 zijn vervallen., ---
    - Resolutiën der Staten van Holland en van de Gecommiteerde Raden, rakende het geestelijk kantoor., 1578-1654, 1655-1689, 1690-1735; 577-579; 3 portefeuilles
      Register in deze laatste
      - 1578-1654., 577
      - 1655-1689, 578
      - 1690-1735, 579
    - Rekwesten en adviezen., 580-585; 6 portefeuilles
      - fol. 4- 24., 580
      - fol. 25- 42., 581
      - fol. 43- 80., 582
      - fol. 81-104., 583
      - fol. 105-147., 584
      - fol. 148-174., 585
    - (Principale) Blaffert van de vicariën, benefitiën en dergelijke, gefundeerd in de kerken van de steden en dorpen in Holland en West-Friesland, staande zo ter collatie van de Edele Groot Mogende Heeren Staten, als particulieren., 586; 1 deel
      Een copie van dit invnr., bevindt zich in familiearchief Van Vredenburch, ambtelijke stukken, invnr. 164
    - Verschillende stukken, rakende de vicariën., 587-594; 8 portefeuilles
      - Aarlanderveen., Abbenbroek.; Akersloot.; Alkmaar.; Alphen.; Amsterdam.; Arkel.; Assenburg.; Baardwijk.; Bovenkarspel.; Brielle.; Delft.; 587
      - Diemen., Dordrecht.; Enkhuizen.; Geertruidenberg.; Gorinchem.; Gouda.; 588
      - 's-Gravenhage., 's-Gravenzande.; Grootenbroek.; Haarlem.; Heerjansdam.; Herpt.; Heusden.; Hoogwoude.; Hoorn.; Capelle.; Katwijk.; Kralingen.; 589
      - Leiden., 590
      - Leiden., 591
      - Lier., Limmen.; Meeuwen.; Middelharnis.; Muiden.; Naarden.; Niedorp-(Oud en Nieuw).; Nieuwerkod IJssel.; Noordeloos.; Noordwijk.; Noordwijkerhout.; Oudewater.; Pijnacker.; Poortugaal.; Raamsdonk.; Rijnsburg.; Rijswijk.; Rotterdam.; 592
      - Scheveningen., Schiedam.; Schipluiden.; Schoonhoven.; Slooten.; Velsen.; Vlaardingen.; Voorburg.; Voorhout.; Voorschoten.; Warmond.; Wassenaar.; Wateringen.; Woerden.; Woudrichem.; Zandambacht.; Zoetermeer.; 593
        Tijdens een controle is gebleken dat de stukken betreffende Wateringen ontbreken (DK).
      - Varia., 594
    - Alfabetisch register der vicariën van het comptoir generael., 595; 1 deel
    - Alfabetisch register van de nieuw aangebrachte vicariën sedert 1 januari 1659., 596; 1 deel
    - Stukken betreffende., 597-599; 3 portefeuilles
      - fol. 175 Predikantsweduwen., fol. 203 Emeriti.; fol. 215 Studenten op de akademie.; fol. 225 Studenten in de triviale scholen.; fol. 231 Franse predikanten en ander gerefugieerden.; fol. 271 Franse predikanten en ander gerefugieerden.; fol. 283 Kerkelijke en andere behoeften.; fol. 285 Conventuele, lijfpensioenen, Loosduinen, vicariën, proven.; fol. 291 Contablen, Brielle en Leiden.; fol. 299 Continuatie van subsidiën.; 597
      - fol. 456 Kwijtscheldingen., fol. 472 Bernse dijklasten.; fol. 484 Maas en Waal.; 598
      - fol. 300 Generale consideratiën om subsidiën., fol. 300 Orders voor de verkoping en verhuring goederen.; fol. 301 Uitgaande renten.; fol. 325 Subsidiën aan kerken en predikantshuizen.; fol. 338 Ongelden.; 599A
      - fol. 494 Verhalen van onvindbare renten., fol. 508 Betalingen aan advocaten en procureurs.; fol. 518 Collecten.; fol. 524 100e penning.; fol. 528 Ontvangerstraktementen.; 599B
    - Stukken rakende de geestelijke goederen te., 600-613; 15 portefeuilles
      - Aalburg., Aalsmeer.; Aarlanderveen.; Alblas.; Alblasserwaard.; Almkerk.; Altena.; Andel (Op-en Neer).; StAnthonispolder.; Asperen.; Assendelft.; 600
      - Baartwijk., Babiloniënbroek.; Barendrecht.; Bennenbroek.; Benthorn.; Benthuizen.; Bergambacht.; Berkel.; 601A
      - Berlicum., Bergschenhoek.; Berkoude.; Besoyen.; Blaricum.; Bokhoven.; Boxtel.; Brandwijk.; 601B
      - Charlois., Diemen.; Dordrecht.; Doveren.; Drongelen.; Duivendrecht.; Dussen.; Eemskerk.; Eemstein.; Eethen.; 602
      - Eikenduinen., Engelen.; Enkhuizen.; Enschot.; Geervliet.; Geldrop.; Genderen.; 603
      - Giessen., Giessen-Oudekerk.; Gijbeland.; Gouda.; Gouderak.; Graft.; 's-Gravendeel.; 's-Gravenhage.; 's-Gravenmoer.; 's-Gravenzande [ontbreekt].; Groot Ammers.; Groote Lint.; Grosthuizen.; Hardinxveld.; Hazerswoude.; Hedikhuizen.; 604
      - Heemskerk., Heerjansdam.; Heesbeen.; Heeswijk.; Heide, Ter.; 's-Hertogenbosch.; Herpt.; 605
      - Heusden., Hilversum.; Honsholredijk.; Honswijk.; Hoogmade.; Huissen.; Calslagen.; Capelle.; Klein Ammers.; Knollendam.; Kaag.; Koog.; Koorndijk.; Koudekerk.; Kralingen.; Crommenie.; Crommeniërdijk.; Landsmeer.; 606
      - Langeveld., Laren.; Leerbroek.; Leerdam.; Leiden.; Leiderdorp.; Leidschendam.; Leimuiden.; Lekkerkerk.; Lier, de.; Lissen.; Lithoyen.; Loevestein.; Loon.; Loosdrecht.; St. Maartensdonk.; Maas en Waal.; Maasdam.; Maasland.; Made, de.; Mariëndonk.; 607
      - Meeuwen., Michielsgestel.; Middelburg (bij Boskoop).; Middelrooy.; Molenaarsgraaf.; Monster.; Muiden.; Naaldwijk.; Nieuw Lekkerland.; Nieuwe Tonge.; Nieuwkoop.; Nieuw Loosdrecht.; Nieuwpoort.; Noordeloos.; Noordwijk.; Nootdorp.; Oegstgeest.; Oosterhout.; Oosterwijk.; 608
      - Oudewater., Oudheusden.; Oud Loosdrecht.; Oterleek.; Overschie.; Pernis.; Peursum.; Polsbroek.; Poortugaal.; Puttershoek.; Raamsdonk.; Reeuwijk en Sluipwijk.; Ridderkerk.; Rijnsaterswoude.; Rijsoort.; Rijswijk.; Rhoon.; Rosmalen.; 609
      - Sassenheim., Schellinkhout.; Schiedam.; Schoonhoven.; Schrevelduincapel.; Simonshaven.; Sleeuwijk.; Slooten.; Sluipwijk.; Soeterwoude.; Sparendam.; Sparwoude.; Spijk.; Sprang.; Streefkerk.; Strijen.; 610
      - Uitwijk., Veen.; Vlaardingen.; Vlijmen.; Voorburg.; Voorschoten.; Waalwijk.; Waardhuizen en Emmikhoven.; Warmond.; 611
      - Waspik., Wassenaar.; Wateringen.; Waverveen.; Weesperkarspel.; Werken, de.; Westmaze.; Westzane.; Wijk.; Wijngaarden.; Willemstad.; Wilsveen.; Woerden.; Wormer.; Wormerveen.; 612
        De bij de stukken betreffende Wateringen behorende kaart uit 1592 is afgezonderd als
        4.WCA inv. nr. 20230
        .
      - Woubrugge., 't Woud.; Woudrichem.; IJsselmonde.; Zaandam.; Zandambacht.; Zandvoord.; Zegwaard.; Zoetermeer.; Zuiderwoude.; Zuidewijn.; Zuidland en Zwaluwe.; 613
    - Register van de lenen specterende tot de abdij van Bern en andere stukken betreffende die lenen Lijsten van renten en chijnsen, verduisterde renten, enz., 614; 1 portefeuille
    - Verschillende stukken rakende de abdij van Bern., 615; 1 portefeuille
    - Dijkzaken 's-Lands van Heusden Een bundel keuren, ordonantiën en reglementen Rollen van besteding der hoge Maas en Bernse dijken, 1694 Rollen van de te graven sloten onder Bern, Herpt en Hedikhuizen, 1694 Stukken rakende de kribben in het Land van Heusden., 1694 en z.j.; 616; 1 portefeuille
    - Rekeningen van de penningmeester der stad van den lande van Heusden., 1701-1729 en 1734; 617-618; 2 delen
      - 1701-1729, 617
      - 1734, 618
    - Rekeningen van de waardsman der heerlijkheid Oudheusden, Elshout en Hulten., 1682, 1683, 1689-1693, 1689-1693, 1697, 1704, 1705; 619
    - Verschillende stukken rakende de omslagen voor het onderhoud der dijken in het Land van Heusden., 620
    - Register van de dorpen en jurisdictiën waaronder de kantoorslanden en tienden zijn gelegen. Minuut van het verbaal van de verkoping der geestelijke en verpande landen liggende omtrent Dordrecht en Delfland, gedaan in Den Haag van 25 october-8 november 1581., 621; 1 portefeuille
    - Bericht en advies op het verzoek der synode van Zuid-Holland ter verhoging van de tractementen van die leraren welke Haar Edele Groot Mogenden gesalarieërd werden; bij rekwest van 5 september 1769. Register van de restanten rakende de bediening van geestelijke goederen, met hetgeen daaraan kleeft van de ontvanger Mr. Adriaan van Coolwijk., 1619-1630; 622; 1 portefeuille
    - Verschillende minuten van de ontvanger MrJohan Slicher Cohier van de verponding van de landen die in Holland tot 1649 bij redemptie hebben betaald. Register van de quoten in de rantsoenen der gemene middelen van het geestelijk kantoor competerende., z.j.; 623; 1 portefeuille
    - Lijst van de predikanten, staande onder het geestelijk kantoor met opgave van hunne kinderen, laatst der Declaratieboek van vacatiën en reiskosten, beginnende 1701 Rekening van restanten 1793., 18e eeuw; 624; 1 portefeuille
- DIVERSE KANTOREN EN ADMINISTRATIES., B
  - Kantoor Brielle., B.1
    - Staten en andere stukken betreffende geestelijke goederen in Brielle, Voorne, Putten, de Alblasser- en de Zwijndrechtse Waard., 1582-1583, 1593-1595 en zonder datum; 625; 1 pak
      Hierbij verscheidene stukken, die tot het archief van de Staten van Holland en andere archieven behoren
    - Inv. nrs. 626-638 zijn vervallen., ---
    - Rekeningen van den ontvanger Mr Pieter Willem de Roo van Alderwerelt., 1806-1810; 639-646; 8 delen
      1807, 1808 en 1810 2 exempl.
      - 1806, 639
      - 1807, 640
      - 1807, 641
      - 1808, 642
      - 1808, 643
      - 1809, 644
      - 1810, 645
      - 1810, 646
    - Memorie van ontvang en uitgaaf., 1808; 647; 1 stuk
  - Kantoor Delft., B.2
    - Stukken betreffende conventuale en andere geestelijke goederen te Delft, 's-Gravenhage, Leiderdorp (cf.607), Oudewater en Schoonhoven., 648; 1 stuk
  - Kantoor Leiden., B.3
    - Rentmeestersrekeningen van Evert Hendrik Jacob Cuneus., 1808-1813; 746-750C; 8 delen
      1808, 1810 en 1811 2 exempl.
      - 1808, 746
      - 1808, 747
      - 1809, 748
      - 1810, 749
      - 1810, 749A
      - 1811, 750
      - 1811, 750A
      - 1812, 750B
      - 1813, 750C
    - Rekening van Mr. Abraham Kroef als ontvanger van de Zevengetijden van de Vrouwenkerk en de Zevengetijden en Memoriën van de St. Pieterskerk., 1806; 750D; 1 stuk
    - Enige conditiën van verpachting., 1801-1805 en 1811; 751; 1 stuk
    - Staat van wijzigingen op een kohier van geestelijke goederen in Haagambacht en elders in Holland., z.j.; 752; 1 katern